【裁判字號】    99,裁,2919
【裁判日期】    991125
【裁判案由】    徵收補償
【裁判全文】
最  高  行  政  法  院  裁  定
                                      99年度裁字第2919號
聲  請  人  周濟民
            周作正
上列聲請人因與相對人高雄市政府間徵收補償事件，對於中華民
國99年5月20日本院99年度裁字第1108號裁定，聲請再審，本院
裁定如下：
    主  文
再審之聲請駁回。
再審訴訟費用由聲請人負擔。
    理  由
一、按對於確定裁定聲請再審，應依行政訴訟法第283條準用同
    法第277條第1項第4款之規定表明再審理由，此為必須具備
    之程式。所謂表明再審理由，必須指明確定裁定有如何合於
    行政訴訟法第273條所定再審事由之具體情事，始為相當。
    倘僅泛言有再審事由而無具體情事者，仍難謂已合法表明再
    審理由，所為再審之聲請，即屬不合法。
二、緣聲請人因徵收補償事件提起行政訴訟，高雄高等行政法院
    以95年度訴字第802號判決（下稱前程序原審判決）駁回，
    本院以97年度裁字第920號裁定維持；嗣聲請人對前程序原
    審判決提起再審之訴，原法院復以97年度再字第7號判決（
    下稱再審判決）駁回，並經本院以99年度裁字第1108號裁定
    （下稱原裁定）維持而告確定。聲請人主張原裁定有行政訴
    訟法第273條第1項規定之再審理由而聲請再審。
三、聲請再審意旨略以：本件被徵收土地為一帶狀公共設施保留
    地，依法應適用土地徵收條例第1條第2項、平均地權條例施
    行細則第63條第1項第4款、第2項辦理補償，然相對人為降
    低補償金額，卻違法適用平均地權條例施行細則第63條第1
    項第5款、第2項辦理補償，前程序原審判決及再審判決均予
    維持，適用法律顯有錯誤。另相對人於前程序原審提出10個
    地價區段計算，經聲請人將其比例尺縮小至萬分之一、並將
    被徵收之土地93-1號地價區段圖放大，並逐個註明可加入或
    不可加入平均計算之地價補償法令依據，結果有5個地價分
    段不合加入規定，顯然前程序原審未看過此圖，自有行政訴
    訟法第273條第1項第14款就足以影響判決之重要證物漏未斟
    酌之再審理由等語。惟，經核其陳述之上開理由，無非係就
    遭徵收土地應如何補償之實體見解為爭議，並指摘有關之處
    分及判決（含前程序原審判決及再審判決）有違誤等語；而
    對於以：聲請人就再審判決所提之上訴理由未具體表明合於
    不適用法規、適用法規不當、或行政訴訟法第243條第2項所
    列各款之情形，難認對該判決之如何違背法令已有具體之指
    摘，而認其上訴不合法予以駁回之原裁定究有如何合於再審
    事由則未具體敘明，揆諸首開說明，難謂已表明再審事由，
    故其再審之聲請為不合法，應予駁回。
四、據上論結，本件聲請為不合法。依行政訴訟法第283條、第
    278條第1項、第104條，民事訴訟法第95條、第78條、第85
    條第1項前段，裁定如主文。
中    華    民    國    99    年    11    月    25    日
                    最高行政法院第七庭
                        審判長法官  藍  獻  林
                              法官  廖  宏  明
                              法官  張  瓊  文
                              法官  姜  素  娥
                              法官  林  文  舟

以  上  正  本  證  明  與  原  本  無  異
中    華    民    國    99    年    11    月    25    日
                              書記官  賀  瑞  鸞

司法院資訊處製作；財團法人民間司法改革基金會備份。
